臺灣宜蘭地方法院刑事判決
110年度交易字第332號
公  訴  人  臺灣宜蘭地方檢察署檢察官
被      告  王威廉


上列被告因過失傷害案件，經檢察官提起公訴（110年度偵字第2
872號），本院判決如下：
    主  文
王威廉因過失傷害人，處拘役參拾日，如易科罰金，以新臺幣壹
仟元折算壹日。緩刑貳年。 
    犯罪事實
一、王威廉係營業小客車司機，於民國109年9月15日上午6時22
    分許，駕駛車牌號碼000-0000號營業小客車，沿宜蘭縣三星
    鄉明星路由北往南方向直行，行經明星路與雙和中路岔路口
    時，本應注意車輛行經閃紅燈路口，支線道車應停讓幹線道
    車先行，並應注意車前狀況，而依當時天候晴、日間自然光
    線、視距良好、柏油路面乾燥、無缺陷、無障礙物，並無不
    能注意之情事，竟疏未注意及此，即貿然前行，適葉嫩佳駕
    駛車牌號碼000-0000號自用小客車搭載其子黃○○（107年生
    ，真實姓名年籍詳卷，黃○○部分由葉嫩佳獨立告訴），沿雙
    和中路由西往東方向行駛至該處，兩車發生碰撞，致葉嫩佳
    受有腦震盪及胸部、左上臂、右大腿挫傷等傷害；黃○○受有
    臉部及唇擦傷等傷害。嗣王威廉於有偵查權之公務員或機關
    發覺其犯罪前，即向到場處理之員警承認為肇事者，自首而
    接受裁判。
二、案經葉嫩佳告訴及葉嫩佳以法定代理人身分為黃○○獨立告訴
    臺灣宜蘭地方檢察署檢察官偵查起訴。
    理  由
一、程序部分： 
　㈠本案告訴權合法有效：
　　按告訴權屬人民在公法上之權利，僅可能依法律規定而喪失
    。刑事訴訟法既無告訴人可以事先捨棄或拋棄告訴權之規定
    ，故即使告訴人明示捨棄告訴權，仍不生捨棄效力。只要告
    訴人於告訴期間提出告訴，其告訴權仍屬合法有效(最高法
    院26年度上字第1906號、90年度台非字第16號刑事判決參照
    )。查告訴人葉嫩佳與被告王威廉於110年1月15日雖有簽立
    和解書一紙(見偵卷第17頁)，載明「兩造不再追究刑事責任
    」等文字，然告訴人嗣於告訴期間內之110年3月15日向臺灣
    宜蘭地方檢察署對被告提出過失傷害罪告訴，此有臺灣宜蘭
    地方檢察署刑事案件申告單、訊問筆錄在卷可稽(見他字卷
    第1、3頁)，依上開說明，本案告訴人之告訴權為屬合法有
    效，合先敘明。
  ㈡按被告以外之人於審判外之言詞或書面陳述，除法律有規定
    者外，不得作為證據，刑事訴訟法第159條第1項固定有明文
    。惟按當事人、代理人或辯護人於法院調查證據時，知有第
    159條第1項不得為證據之情形，而未於言詞辯論終結前聲明
    異議者，視為有前項之同意，同法第159條之5第2項亦定有
    明文。本件當事人對於本判決下列所引用之供述證據之證據
    能力，於本院審理時均表示無意見而不予爭執，迄至言詞辯
    論終結前亦未再聲明異議，本院審酌上開證據資料製作時之
    情況，尚無違法不當及證明力明顯過低之瑕疵之情形，爰依
    前開規定，認均具有證據能力。又本院下列所引用之非供述
    證據之證據能力部分，並無證據證明係公務員違背法定程序
    所取得，依刑事訴訟法第158條之4規定之反面解釋，應認均
    有證據能力。
貳、實體方面　　
一、認定犯罪所憑之證據及理由：
  ㈠上揭事實，業據被告坦白承認，核與告訴人葉嫩佳警詢、偵
    查中指訴情節相符，並有道路交通事故現場圖、道路交通事
    故調查報告表㈠、㈡各1份（見偵查卷第19-21頁）、現場及車
    損照片38張（見偵查卷第22-31頁）在卷可稽；而告訴人葉
    嫩佳、黃○○確因本案車禍事故，分別受有如犯罪事實欄所載
    之傷害，此有葉嫩佳羅東聖母醫院、聖保祿醫院、三軍總醫
    院附設民眾診療服務處診斷證明書、黃○○羅東聖母醫院診斷
    證明書各1份（見他卷第7-9頁、偵卷第16頁）附卷可按，足
    認被告上開自白，核與事實相符。
  ㈡按車輛行駛時，駕駛人應注意車前狀況，並隨時採取必要之
    安全措施；車輛行駛至交岔路口，其行進應遵守燈光號誌之
    指示；閃光紅燈表示「停車再開」，車輛應減速接近，先停
    止於交岔路口前，讓幹線道車優先通行後認為安全時，方得
    續行，道路交通安全規則第94條第3項、第102條第1項第1款
    、道路交通標誌標線號誌設置規則第211條第1項第2款分別
    定有明文。被告駕駛營業小客車於道路，對前揭規定自難諉
    為不知，而依當時客觀情形，天候晴，日間自然光線，路面
    乾燥無缺陷，道路無障礙物，且視距良好，有上開道路交通
    事故調查表㈠可參，依被告智識、能力亦無不能注意之情事
    ，竟疏於注意，貿然前行欲通過路口，其駕駛行為應有過失
    ，且其過失行為與前述告訴人所受傷害之結果間具有相當因
    果關係。
  ㈢綜上所述，本案事證明確，被告過失傷害犯行事證明確，堪
    可認定，應依法論科。　
二、論罪科刑：
  ㈠核被告所為，係犯刑法第284條前段過失傷害罪。被告以一個
    過失駕駛行為，同時致告訴人葉嫩佳、黃○○均受有傷害，屬
    一行為觸犯2相同罪名之想像競合犯，應從一重之過失傷害
    罪處斷。
　㈡被告於肇事後，即停留在事故現場，於其犯罪未經有偵查犯
    罪職權之公務員發覺前，主動向前往現場處理之警員自首坦
    承肇事而接受裁判，此有宜蘭縣政府警察局三星分局交通分
    隊道路交通事故肇事人自首情形記錄表1紙（見偵卷第34頁
    ）存卷可考，爰依刑法第62條前段規定，減輕其刑。
  ㈢爰審酌被告於前揭時、地，駕駛車輛疏未注意而造成告訴人
    受有如犯罪事實欄所載之傷勢，衡酌雙方於本案車禍事故發
    生時之行車情狀、被告之過失程度、及告訴人葉嫩佳、黃○○
    所受之傷害程度，另被告前曾與告訴人葉嫩佳達成和解，此
    有和解書1份可憑（見偵卷第17頁），惟因告訴人葉嫩佳事
    後認被告無悔意提起本案告訴等情，以及被告自陳高工肄業
    之智識程度、之前擔任計程車司機、需要扶養母親之家庭經
    濟狀況等一切情狀，量處如主文所示之刑，並諭知如易科罰
    金之折算標準。
三、查被告未曾受有期徒刑以上刑之宣告，有臺灣高等法院被告
    前案紀錄表附卷可稽，此次係屬偶發過失犯，況被告於案發
    日即已與告訴人葉嫩佳達成民事和解，告訴人葉嫩佳曾表示
    不再追究，前已述明；被告經此論罪科刑之教訓，當知警惕
    ，應無再犯之虞，本院認其所宣告之刑，以暫不執行為適當
    ，爰併宣告緩刑2年，以啟自新。
據上論斷，應依刑事訴訟法第299條第1項前段，刑法第284條前
段、第62條前段、第55條、第41條第1項前段、第74條第1項第1
款，刑法施行法第1條之1第1項，判決如主文。
本案經檢察官梁光宗提起公訴，檢察官林禹宏到庭執行職務。
中　　華　　民　　國　　110 　年　　12　　月　　17　　日
                  刑事第四庭  法  官  楊心希
以上正本證明與原本無異。
如不服本判決應於收受送達後二十日內向本院提出上訴書狀，並
應敘述具體理由；其未敘述上訴理由者，應於上訴期間屆滿後二
十日內向本院補提理由書(均須按他造當事人之人數附繕本)「切
勿逕送上級法院」。
                              書記官  邱淑秋
中　　華　　民　　國　　110 　年　　12　　月　　17　　日
附錄本案論罪科刑法條全文：
中華民國刑法第284條
因過失傷害人者，處1 年以下有期徒刑、拘役或10萬元以下罰金
；致重傷者，處3 年以下有期徒刑、拘役或30萬元以下罰金。